【裁判字號】    95,上訴,525
【裁判日期】    950425
【裁判案由】    毒品危害防制條例
【裁判全文】
臺灣高等法院刑事判決                 95年度上訴字第525號
上  訴  人  台灣桃園地方法院檢察署檢察官
被      告  甲○○
                    號（另案在台灣臺中監獄苗栗分監執行中
上列上訴人因毒品危害防制條例案件，不服臺灣桃園地方法院94
年度訴字第1928號，中華民國94年12月14日第一審判決（起訴案
號：臺灣桃園地方法院檢察署94年度毒偵字第4478號；併辦案號
：同署94年度毒偵字第1724、1728、1766號、95年度毒偵字第
233、287、395號 ），提起上訴，本院判決如下：
    主  文
原判決撤銷。
甲○○連續施用第一級毒品，累犯，處有期徒刑壹年。
扣案第一級毒品海洛因壹包（淨重零點零肆公克），沒收銷燬之
，海洛因包裝袋壹個、注射針筒肆支，均沒收。
    事  實
一、甲○○前因竊盜案件，經臺灣苗栗地方法院於民國（下同）
    91年4月4日以91年度易字第8號判處有期徒刑5月確定，於91
    年10月29日執行完畢，構成累犯。
二、甲○○前於90年間因施用毒品案件，經臺灣苗栗地方法院以
    90年度毒聲字第1304號裁定送觀察、勒戒後，認無繼續施用
    毒品之傾向，於90年10月30日釋放，並經臺灣苗栗地方法院
    檢察署於90年10月30日以90年度毒偵緝字第251號為不起訴
    處分；嗣後於91年間再因施用毒品案件，經臺灣苗栗地方法
    院以91年度毒聲字第526號裁定觀察、勒戒後，認無繼續施
    用毒品之傾向，於91年8月23日釋放，並經臺灣苗栗地方法
    院檢察署於91年8月22日以91年度毒偵字第456號為不起訴處
    分。
三、詎甲○○於上開觀察、勒戒釋放後5年內復基於施用第一級
    毒品海洛因之概括犯意，連續自94年4月1日起至同年11月13
    日凌晨零時止，在桃園縣境內某處朋友車上、其所有之自用
    車上、苗栗縣竹南鎮龍鳳里大坵園76之5號住處等處，以將
    海洛因放入注射針筒內並摻入礦泉水施打方式，每日施用一
    級毒品海洛因1次，為警於94年8月2日上午10時40分許在桃
    園縣桃園市鎮○街○○○街口查獲，並扣得甲○○所有第一
    級毒品海洛因1包（淨重0.04公克）、及供注射海洛因所用
    之注射針筒2支。另於94年7月29日16時30分，為警在其上開
    住處、同年8月12日零時30分，為警在竹南鎮龍鳳里「龍鳳
    漁港」停車場內、同年10月11日23時40分許，為警在桃園縣
    大園鄉五權村大埔1之3號及同年10月27日13時15分，為警在
    竹南鎮龍鳳里「龍鳳宮」後方公園查獲，及同年11月14日14
    時30分許為警在竹南鎮住處為警查獲，扣得注射針筒2支。
四、案經桃園縣政府警察局桃園分局報請臺灣桃園地方法院檢察
    署檢察官偵查起訴及移送併辦。
    理  由
一、上揭事實，業經被告甲○○坦承不諱，而被告為警查獲時所
    採集之尿液，經送驗結果尿液有嗎啡陽性反應，此有臺灣尖
    端先進生技醫藥股份有限公司濫用藥物檢驗報告、中山醫學
    大學附設醫院藥物濫用檢測中心檢驗報告、苗栗縣警察局竹
    南分局濫用藥物尿液檢驗檢體監管紀錄表、昭陽科技顧問股
    份有限公司濫用藥物尿液檢體檢驗報告等件附卷可稽。並有
    如第一級毒品海洛因1包（淨重0.04公克）、注射針筒4支扣
    案足資佐證，而所扣得之白粉1包，經送檢驗確係第一級毒
    品海洛因 (淨重0.04公克），有法務部調查局94年9月30日
    調科壹字第080009949號鑑定通知書附卷可稽，是被告之自
    白與事實相符，其施用第一級毒品海洛因之事實，堪以認定
    。又被告甲○○前因施用毒品案件，經臺灣苗栗地方法院以
    90年度毒聲字第1304號裁定送觀察、勒戒後，認無繼續施用
    毒品之傾向，於90年10月30日釋放，並經臺灣苗栗地方法院
    檢察署於90年10月30日以90年度毒偵緝字第251號為不起訴
    處分；嗣後於91年間再因施用毒品案件，經臺灣苗栗地方法
    院以91年度毒聲字第526號裁定觀察、勒戒後，認無繼續施
    用毒品之傾向，於91年8月23日釋放，並經臺灣苗栗地方法
    院檢察署於91年8月22日以91年度毒偵字第456號為不起訴處
    分等情，此有臺灣高等法院被告全國前案紀錄表在卷可按，
    是被告係於上開觀察、勒戒釋放後5年內再犯毒品危害防制
    條例第10條第1項之罪。綜此，本案事證明確，被告犯行洵
    堪認定，應予依法論科。
二、核被告甲○○所為，係犯毒品危害防制條例第10條第1項之
    施用第一級毒品罪。其先後多次施用犯行，時間緊接，犯意
    概括，顯係基於連續犯意為之，為連續犯，依法加重其刑。
    被告持有第一級毒品海洛因，意在供己施用，其持有海洛因
    之低度行為應為施用之高度行為吸收，不另論罪。又被告有
    如事實欄一、所示前案紀錄，並於91年10月29日執行完畢，
    其於5內年以內再犯本件有期徒刑以上之罪，為累犯，依刑
    法第47條規定，加重其刑。原審據以論科，固非無見，惟查
    ，原審僅審酌被告94年8月1日上午8時許之施用犯行，其餘
    部分則漏未審判，尚有未洽，檢察官據以提起上訴為有理由
    ，應予撤銷改判。爰審酌被告施用毒品次數，犯行所生危害
    ，已曾因相同犯行經觀察、勒戒處遇後猶未能使其知所省惕
    ，根絕施用毒品惡習，足徵其沾染甚深，惟犯後坦承犯行態
    度良好等及其他一切情狀，量處如主文第二項所示之刑。
三、按毒品危害防制條例第18條第1項前段之規定，得諭知沒收
    並銷燬之者，以查獲之毒品及專供製造或施用毒品之器具為
    限，並不及於毒品之外包裝。扣案之毒品外包裝既係用於包
    裹毒品，防其裸露、潮濕，便於攜帶販賣，亦係供販賣毒品
    所用之物，方屬適法（詳最高法院88年度臺上字第5033號判
    決參照)，故得沒收銷燬者，應限於毒品本身為限，並不及
    於毒品之外包裝。扣案之白粉1包，含有第1級毒品海洛因（
    淨重0.04公克），業據被告自白，並經法務部調查局鑑驗屬
    實，應依毒品危害防制條例第18條第1項前段規定，沒收銷
    燬之。另扣案海洛因空包裝袋1個（淨重0.17公克），揆諸
    前開說明，毒品之外包裝係用於包裹毒品，防其裸露、潮濕
    ，便於攜帶施用，亦係供施用毒品所用之物，且係被告所有
    ，此據被告供明在卷，應依刑法第38條第1項第2款規定，併
    予宣告沒收。另扣案之注射針筒4支，係被告所有，供其施
    用第一級毒品海洛因所用之物，亦據其供明在卷，應依刑法
    第38條第1項第2款規定，沒收之。
據上論斷，應依刑事訴訟法第369條第1項前段、第364條、第299
條第1項前段，毒品危害防制條例第10條第1項、第18條第1項前
段，刑法第11條前段、第47條、第56條、第38條第1項第2款，判
決如主文。
本案經檢察官曾忠己到庭執行職務。
中    華    民    國    95    年    4     月    25    日
                  刑事第二十庭審判長法  官  尤豐彥
                                    法  官  張明松
                                    法  官  吳鴻章
以上正本證明與原本無異。
如不服本判決，應於收受送達後十日內向本院提出上訴書狀，其
未敘述上訴之理由者並得於提起上訴後十日內向本院補提理由書
（均須按他造當事人之人數附繕本）。
                                    書記官  魏淑娟
中    華    民    國    95    年    4     月    28    日
附錄：本案論罪科刑法條全文
毒品危害防制條例第10條
施用第一級毒品者，處 6 月以上 5 年以下有期徒刑。
施用第二級毒品者，處 3 年以下有期徒刑。


司法院資訊處製作；財團法人民間司法改革基金會備份。
